---
title: "因子分析"
author: "Auzzer"
date: "2020/5/28"
output: word_document
---

```{r setup, include=FALSE}
knitr::opts_chunk$set(echo = TRUE)
```

```{r}
rm(list = ls ())
#读取数据
setwd("/Users/auzzer_pang")
data = read.table("因子分析数据.txt")
#为数据重命名
names(data) = c("销售增长","销售利润","新客户销售额","测量创造力","机械推理","抽象推理","数学能力")
```

```{r}
cor(data)#计算样本的数据的相关系数矩阵
x = scale(data)#标准化变量
#极大似然法做因子分析
factanal(x,factors=2,rotation="none") #m=2极大似然法做因子分析
factanal(x,factors=3,rotation="none") #m=3极大似然法做因子分析
```


```{r}
# m =2
```

```{r}
#下面用主成分法做因子分析,采用了《多元统计分析及R语言建模》（王斌会编著，暨南大学出版社，2011年）
library(mvstats) #加载mvstats包
fac_2=factpc(x,2) #主成分法做因子分析
fac_2
fac1=factpc(x,2,rotation="varimax")  #用主成分法采用方差最大化作因子正交旋转
fac1
fac2=factpc(x,2,rotation="varimax",scores="regression")  #利用回归估计计算因子得分
fac2$scores #输出因子得分情况
plot(fac2$loadings,xlab="Factor1",ylab="Factor2")  #输出因子载荷图
biplot(fac2$scores,fac2$loadings)  #画出各个学生的因子得分图和原坐标在因子的方向，全面反映了因子与原始数据的关系
```


```{r}
#下面采用psych包中的fa函数和principal函数做因子分析,需要先安装psych包和GPArotation包
library(psych) #加载psych包
fa(x,nfactors=2,fm="ml",rotate="none") #利用psych包中的fa函数利用极大似然法做因子分析
fac3=principal(x,2,rotate="none") #利用psych包中的principal函数利用主成分法做因子分析
fac3
library(GPArotation) #加载GPArotation包
fac4=principal(x,2,rotate="varimax") #用主成分法采用方差最大化作因子正交旋转
fac4
fac4$scores #输出因子得分情况,与前面fac2$scores输出的结果一致
plot(fac4$loadings,xlab="Factor1",ylab="Factor2")  #输出因子载荷图,与前面fac2输出的结果一致
biplot(fac4$scores,fac4$loadings)  #画出各个学生的因子得分图和原坐标在因子的方向,与前面fac2输出的结果一致
```

```{r}
# m =3
```

```{r}
#下面用主成分法做因子分析,采用了《多元统计分析及R语言建模》（王斌会编著，暨南大学出版社，2011年）
library(mvstats) #加载mvstats包
fac_3=factpc(x,3)#主成分法做因子分析
fac_3
fac5=factpc(x,3,rotation="varimax")  #用主成分法采用方差最大化作因子正交旋转
fac5
fac6=factpc(x,3,rotation="varimax",scores="regression")  #利用回归估计计算因子得分
fac6$scores #输出因子得分情况
plot(fac6$loadings,xlab="Factor1",ylab="Factor2")  #输出因子载荷图
biplot(fac6$scores,fac6$loadings)  #画出各个学生的因子得分图和原坐标在因子的方向，全面反映了因子与原始数据的关系
```


```{r}
#下面采用psych包中的fa函数和principal函数做因子分析,需要先安装psych包和GPArotation包
library(psych) #加载psych包
fa(x,nfactors=3,fm="ml",rotate="none") #利用psych包中的fa函数利用极大似然法做因子分析
fac7=principal(x,3,rotate="none") #利用psych包中的principal函数利用主成分法做因子分析
fac7
library(GPArotation) #加载GPArotation包
fac8=principal(x,3,rotate="varimax") #用主成分法采用方差最大化作因子正交旋转
fac8
fac8$scores #输出因子得分情况,与前面fac2$scores输出的结果一致
plot(fac8$loadings,xlab="Factor1",ylab="Factor2")  #输出因子载荷图,与前面fac2输出的结果一致
biplot(fac8$scores,fac8$loadings)  #画出各个学生的因子得分图和原坐标在因子的方向,与前面fac2输出的结果一致